【裁判字號】    97,訴,1001
【裁判日期】    980604
【裁判案由】    妨害性自主罪
【裁判全文】
臺灣桃園地方法院刑事判決              97年度訴字第1001號
公  訴  人  臺灣桃園地方法院檢察署檢察官
被      告  呂沛旺原名呂沛龍.
上列被告因妨害性自主案件，經檢察官提起公訴（97年度偵字第
7318 號） ，本院判決如下︰
    主  文
呂沛旺對於女子以強暴之方法，而為猥褻之行為，累犯，處有期
徒刑壹年。
    犯罪事實
一、呂沛旺前因贓物案件，於民國95年3 月13日經臺灣板橋地方
    法院以94年度簡字第4700號判處有期徒刑4 月確定，甫於95
    年5 月8 日易科罰金執行完畢，猶不知悔改。於96年12月19
    日晚間，與同事代號為00000000號（真實姓名年級詳卷，下
    稱A 女）之成年女子及何溶悅（原名何良菊）一同在位於桃
    園縣中壢市中壢夜市附近之羊肉爐店內用餐，於同月20日晚
    間12時某分（起訴書誤植為19日晚間11時許），呂沛旺駕駛
    車牌號碼為8867-RW 號自用小客車載送A 女回家，途中假借
    要與A 女商討工作事宜，而將A 女載至位於桃園縣中壢市○
    ○路○ 段160 號之「天堂鳥汽車旅館」，進入該汽車旅館房
    間內後，藉機坐至A 女身邊，親吻A 女脖子並以手撫摸A 女
    身體，A 女以腳踢開呂沛旺，呂沛旺反將A 女強抱至床上，
    以身體強押住A 女，以手撫摸A 女，並脫掉A 女褲襪，嗣因
    A 女不斷掙扎以及哭求，呂沛旺始做罷，而以此強暴方法，
    對A 女強制猥褻1次得逞。
二、案經A 女訴由桃園縣政府警察局中壢分局保請臺灣桃園地方
    法院檢察署報告偵辦。
    理  由
壹、證據能力：
一、按被告以外之人於審判外之陳述，雖不符同法第159 條之1
    至之4 之規定，而經當事人於審判程序同意作為證據，法院
    審酌該言詞陳述或書面陳述作成時之情況，認為適當者，亦
    得為證據，刑事訴訟法第159 條之5 第1 項定有明文。
二、查本件被告及檢察官於審判程序中就下述證據資料屬傳聞證
    據，且不符刑事訴訟法第159 條之1 至之4 之規定者，均同
    意作為證據，而本院審酌各該證據資料作成時之一切客觀情
    況，認為適當，故得為證據。
貳、認定犯罪事實之證據及理由：
一、訊據被告呂沛旺固坦承有餘上揭時間與A 女一同前往天堂鳥
    汽車旅館房間，惟矢口否認有何強制猥褻犯行，辯稱：伊係
    和A 女約好要去進行性交易，但進入房間後，雙方僅有聊天
    ，伊在半小時內便在該房間內睡著云云。惟查：
  (一)被告有在該旅館房間內以強暴手段對A 女為猥褻行為一情，
    業據證人即告訴人A 女到庭結稱：當時伊坐在旅館沙發上，
    被告走過來便開始親吻伊脖子，並以手撫摸伊身體，伊一直
    反抗，但無法將被告推開，伊便踢被告一腳，被告很生氣，
    遂將伊抱至床上並用身體壓住伊，被告一直撫摸伊且脫伊襪
    子，伊便哭求被告住手且不斷掙扎，被告始停手，而伊走出
    房間後，因為太緊張而沒有穿鞋子等語歷歷（參見本院卷第
    71 頁 反面），證人A 女對細節均能詳細指訴，且於警詢及
    本院審理之指訴亦得一致，證人A 女之指訴可信性極高，復
    經本院勘驗案發當日天堂鳥汽車旅館監視錄影光碟結果：於
    96年12月20日凌晨4 時12分許，有一名未穿鞋，身穿白色上
    衣、黑裙、黑長襪、左手提白色包包，雙手拿黑色靴子之女
    子，走向旅館服務台，在櫃臺前穿上自己鞋子後走入櫃臺，
    之後又走出櫃臺外等候，等候期間有3 至4 次頭朝該汽車旅
    館內部張望，嗣後有一輛白色汽車前來搭載該女子，該女子
    坐上副駕駛座離去等情明確（參見本院審理卷第56頁），而
    監視錄影光碟中之白色車輛為天堂鳥汽車旅館櫃臺員工為告
    訴人所呼叫之白牌計程車無訛，業經證人即天堂鳥汽車旅館
    櫃臺值班員工王羽仙到庭證述綦詳（參見本院審理卷第83頁
    ），告訴人離開旅館房間至櫃臺之路程中均係以手提鞋子，
    而在櫃臺外等候計程車之時間，亦頻頻回頭觀察旅館房間動
    態等情明確，有勘驗筆錄1 份可佐（參見本院審理卷第56頁
    ），顯徵告訴人應係處於十分慌張之精神狀態，又告訴人受
    有肩部挫傷，有天晟醫院96年12月20日所出具之診字第
    09600023539 號診斷證明書1 紙附卷可稽，告訴人受傷部位
    與其所指訴被告以身體強押住並以手一直抓住告訴人之情節
    相符（參見臺灣桃園地方法院檢察署97年度偵字第7318號卷
    第20頁、本院審理卷第71頁反面），被告有對告訴人以強暴
    手段為猥褻行為一情，應堪認定。
  (二)被告雖辯稱：伊與告訴人一同前往該汽車旅館係因為與告訴
    人約定要從事性交易，因為告訴人未履行性交易，伊便要求
    同事何溶悅將性交易代價新台幣（下同）2,000 元索回云云
    ，惟證人何溶悅到庭具結證述：被告從96年12月20日清晨4
    時至7 時間不斷打電話予伊，前兩通電話均未提及金錢之事
    ，到後來被告因為撥打電話予告訴人，而遭聽電話之人嗆聲
    ，被告十分生氣，遂又打電話予伊要求伊幫忙索回2,000 元
    ，到了該日中午，伊撥打電話予告訴人，詢問告訴人是否有
    收取被告之金錢，告訴人只說被告有傷害告訴人且要提告訴
    等語甚詳（參見本院審理卷第84頁反面-85 頁），衡諸常情
    ，倘若被告果真確有與告訴人約定從事性交易，即使告訴人
    事到臨頭拒不履約，身為告訴人上司且經常與告訴人見面之
    被告，何需急於當日清晨4 時開始便連續不間斷地撥打電話
    予何溶悅，目的卻僅係為追索2,000 元，又被告若真係如此
    重視該性交易代價之人，卻遲至數通電話之後始要求何溶悅
    為其索討該2,000 元，被告之舉止在在均與常情相悖，又證
    人A 女到庭指訴：被告停手後，伊要求被告送伊回家，但被
    告不肯，伊便坐在旅館房間之單人座沙發上，被告則坐在三
    人座沙發上，被告不久便睡著，伊想要逃出房間，但因為伊
    穿著之鞋子有跟而怕因此吵醒被告，伊便將鞋子脫掉，悄悄
    地通過被告走到房間門口開門，確認被告確實睡著而無任何
    反應後，伊便拿起皮包及高跟鞋、外套迅速離開旅館房間等
    語歷歷（參見本院審理卷第72頁），而經本院勘驗結果：告
    訴人走出該旅館房間門口未穿著鞋子，業如上述，有勘驗筆
    錄1 份附卷可按，足見告訴人確實係因害怕吵醒被告因而未
    穿著鞋子便走出房間，若被告與告訴人果真係基於性交易之
    目的而至該旅館，告訴人當不致僅因為未履行性交易約定即
    害怕吵醒被告而需脫鞋悄悄離開房間；另告訴人案發當日晚
    間8 時許即刻由其丈夫及朋友陪同前往警局報案，有警詢筆
    錄1 份可佐（參見臺灣桃園地方法院檢察署97年度偵字第
    7318 號 卷第13-14 頁），被告既在案發後主動告知其丈夫
    及友人且立即報警，顯與一般從事性交易不欲為人知悉之情
    況大相逕庭，足徵被告辯稱係出於性交易目的與告訴人至上
    揭汽車旅館委無足採。而告訴人雖於深夜與被告自願一同前
    往該天堂鳥汽車旅館，然被告為告訴人上司，對告訴人工作
    內容及去留有影響力，業經告訴人指訴無訛（參見本院審理
    卷第72 頁 反面），此亦為被告所不否認（參見本院審理卷
    第74頁），被告藉口以商談工作事宜要求告訴人一同前往汽
    車旅館，告訴人無法拒絕之情非不能想像，因此被告辯稱與
    告訴人至上揭汽車旅館目的係出於性交易，顯係臨訟飾責之
    詞，不足採憑。
  (三)綜上，本案事證明確，被告犯行洵堪認定，應依法論科。
二、核被告所為，係犯刑法第224 條之強制猥褻罪。被告前因贓
    物案件，於民國95年3 月13日經臺灣板橋地方法院以94年度
    簡字第4700號判處有期徒刑4 月確定，甫於95 年5月8 日易
    科罰金執行完畢，此有臺灣高等法院被告前案紀錄表1 份在
    卷可按，被告逾5 年以內故意再犯本件最重本刑為有期徒刑
    以上之罪，為累犯，應依刑法第47條第1 項之規定加重其刑
    。爰審酌被告漠視女性尊嚴，恃其力大，悍然對告訴人為強
    制猥褻行為，手段極其惡劣，造成告訴人身心嚴重受創，且
    事後不思認錯道歉，反而一再飾詞狡辯，毫無悔意，犯罪後
    之態度不佳等一切情狀，量處如主文所示之刑，以示懲儆。
據上論斷，應依刑事訴訟法第299 條第1 項前段，刑法第224 條
、第47條第1項，判決如主文。
本案經檢察官柯博齡到庭執行職務。
中    華    民    國    98    年    6     月    4     日
                  刑事第五庭審判長法  官   潘政宏
                                  法  官   陳彥宏
                                  法  官   江春瑩
以上正本證明與原本無異。
如不服本判決應於收受判決後10日內向本院提出上訴書狀，並應
敘述具體理由。其未敘述上訴理由者，應於上訴期間屆滿後20日
內向本院補提理由書 (均須按他造當事人之人數附繕本)「 切勿
逕送上級法院」。 

                                  書記官   羅婉榕
中    華    民    國    98    年    6     月    4     日
得上訴(10日)
附錄本件論罪科刑法條全文
中華民國刑法第224 條（強制猥褻罪）
對於男女以強暴、脅迫、恐嚇、催眠術或其他違反其意願之方法
，而為猥褻之行為者，處6 月以上5 年以下有期徒刑。

司法院資訊處製作；財團法人民間司法改革基金會備份。
